臺灣臺中地方法院刑事判決　　　　　　　　　　　　九十四年度訴字第一一八二號
　　公　訴　人　臺灣臺中地方法院檢察署檢察官
　　被　　　告　甲○○
右列被告因違反毒品危害防制條例案件，經檢察官提起公訴（九十四年度毒偵字第六
五一號），被告於準備程序中就被訴事實為有罪之陳述，受命法官於聽取當事人之意
見後，由本院合議庭裁定由受命法官獨任以簡式審判程序判決如左：
    主  文
甲○○連續施用第一級毒品，累犯，處有期徒刑壹年貳月，扣案之海洛因拾陸包（驗
餘合計淨重柒拾壹點貳貳公克、包裝重拾壹點壹公克）沒收銷燬之；又連續施用第二
級毒品，累犯，處有期徒刑柒月，扣案之甲基安非他命壹包（毛重零點零捌公克）沒
收銷燬之。主刑部分應執行有期徒刑壹年柒月。
    事  實
一、甲○○前因違反肅清煙毒條例案件、麻醉藥品管理條例及藥事法案件，經本院分
    別判刑並定應執行有期徒刑三年十月確定，嗣因撤銷假釋，復執行殘刑一年六月
    七日，甫於民國九十一年六月十三日執行完畢，甲○○復於八十九年間因施用毒
    品案件，經送觀察勒戒後，認有繼續施用傾向，乃送強制戒治，甫於九十年二月
    二十三日強制戒治執行完畢後釋放。詎甲○○仍不知悔改，復於前開強制戒治執
    行完畢釋放後五年內，基於施用第一級毒品海洛因之概括犯意，自九十四年一月
    間某日起，至同年月十九日止，在臺中市○區○○路一段五八之三號六樓之七等
    處，以將海洛因摻入香菸後使用之方式，連續施用第一級毒品海洛因多次；並另
    基於施用第二級毒品甲基安非他命之概括犯意，自九十四年一月間某日起，至同
    年月十九日止，在前開處所，以將甲基安非他命放入鋁箔紙上燃燒出現煙霧再以
    鼻吸入體內之施用方式，連續施用第二級毒品甲基安非他命多次。嗣於同年月十
    九日十三時三十分許，為警在臺中市○區○○路一段五八之三號查獲，並扣得第
    一級毒品海洛因十六包（驗餘合計淨重七十一‧二二公克、包裝重十一‧一公克
    ）、第二級毒品甲基安非他命一包（毛重０‧０八公克）。
二、案經海巡署中部地區巡防局移送臺灣臺中地方法院檢察署檢察官偵查起訴。
    理  由
一、右揭犯罪事實，業據被告甲○○於本院審理中坦承不諱，又被告為警逮捕時所採
    集尿液送驗，結果均呈甲基安非他命及嗎啡陽性反應，並有中山醫學大學附設醫
    院藥物濫用檢測中心出具之濫用藥物尿液檢驗報告一紙附卷可稽，此外，並有第
    一級毒品海洛因十六包（驗餘合計淨重七十一‧二二公克、包裝重十一‧一公克
    ）、第二級毒品甲基安非他命一包（毛重０‧０八公克）扣案可資佐證，足見被
    告自白與事實相符，自堪採信。又被告前曾因施用毒品案件，經送觀察勒戒後，
    認有繼續施用傾向，乃送強制戒治，甫於九十年二月二十三日強制戒治執行完畢
    後釋放，亦有臺灣臺中地方法院檢察署刑案資料查註紀錄表、臺灣高等法院被告
    全國前案紀錄表各一份在卷可參。綜上，被告於強制戒治執行完畢釋放後，五年
    內再犯毒品危害防制條例第十條第一、二項之罪，事證已臻明確，犯行應堪認定
    。
二、核被告所為，係犯毒品危害防制條例第十條第一項施用第一級毒品罪及第十條第
    二項施用第二級毒品罪。被告所持有之毒品海洛因及甲基安非他命，均係供其自
    己施用，故其持有之低度行為應為施用之高度行為所吸收，均不另論罪。其先後
    多次施用第一、二級毒品之行為，均時間密接、犯罪構成要件相同，顯均係基於
    概括犯意反覆為之，均應依連續犯之規定論以一罪，並加重其刑。其所犯上開二
    罪間，犯意各別，罪名有異，應予分論併罰。又被告有如事實欄所載之前科，有
    臺灣臺中地方法院檢察署刑案資料查註紀錄表、臺灣高等法院被告全國前案紀錄
    表各一紙在卷可按，其五年以內再犯本案二件有期徒刑以上之罪，均為累犯，均
    應依刑法第四十七條規定遞加重其刑。爰審酌被告一再施用毒品，經觀察勒戒及
    強制戒治執行完畢後，仍不知戒惕，再次施用第一、二級毒品，無視於毒品對於
    自身健康之戕害及國家對於杜絕毒品犯罪之禁令，不知戒除惡習，惡性非輕，及
    被告於本院審理期間坦承施用毒品犯行，態度良好，又其施用毒品並無危害他人
    ，本之施用毒品者均有相當程度之成癮性及心理依賴，其犯罪心態與一般刑事犯
    罪之本質並不相同，容應以「病人」之角度為考量，並側重適當之醫學治療及心
    理矯治為宜，及被告施用毒品之期間、次數、本件扣案毒品之數量等一切情狀，
    分別量處如主文所示之刑，並定其應執行之刑，以資懲儆。扣案之第一級毒品海
    洛因十六包（驗餘合計淨重七十一‧二二公克、包裝重十一‧一公克）、第二級
    毒品甲基安非他命一包（毛重０‧０八公克）均為當場查獲之毒品，均應依毒品
    危害防制條例第十八條第一項前段規定宣告沒收銷燬；至被告雖另被扣得電子磅
    秤、研磨器及分裝袋等物，然此部分另牽涉被告是否涉犯販賣第一級毒品行為，
    爰不於本案宣告沒收，附此敘明。
據上論結，應依刑事訴訟法第二百七十三條之一第一項、第二百九十九條第一項前段
，毒品危害防制條例第十條第一項、第二項、第十八條第一項前段，刑法第十一條、
第五十六條、第四十七條、第五十一條第五款，判決如主文。
中      華      民      國    九十四    年      四      月    二十八    日
                                臺灣臺中地方法院刑事第十庭
                                          法  官  黃  炫  中
右正本證明與原本無異。
如不服本判決，應於送達後十日內向本院提出上訴狀（須附繕本），上訴於台灣高等
法院台中分院。
                                          書記官
中      華      民      國    九十四    年      四      月    二十八    日
附錄論罪科刑法條
毒品危害防制條例第十條：
施用第一級毒品者，處六月以上五年以下有期徒刑
施用第二級毒品者，處三年以下有期徒刑。
